【裁判字號】    96,訴,911
【裁判日期】    970118
【裁判案由】    違反毒品危害防制條例
【裁判全文】
臺灣雲林地方法院刑事判決               96年度訴字第911號
公  訴  人  臺灣雲林地方法院檢察署檢察官
被      告  甲○○
                      （現另案在臺灣雲林第二監獄執行中）
上列被告因毒品危害防制條例案件，經檢察官提起公訴（96年度
毒偵字第716 、917 號），被告於準備程序中就被訴事實為有罪
之陳述，受命法官於聽取當事人之意見後，本院合議庭裁定改由
受命法官獨任以簡式審判程序審理，判決如下：
    主  文
甲○○施用第一級毒品，累犯，處有期徒刑壹年，減為有期徒刑
陸月；又施用第一級毒品，累犯，處有期徒刑壹年；又施用第二
級毒品，累犯，處有期徒刑捌月，扣案之吸食器壹支沒收；應執
行有期徒刑貳年，扣案之吸食器壹支沒收。
    犯罪事實及理由
壹、程序事項：
    本件經被告甲○○於準備程序期日為有罪之陳述，而經本院
    裁定以簡式審判程序加以審理，則依據刑事訴訟法第273 條
    之2 、同法第159 條第2 項之規定，不適用傳聞法則有關限
    制證據能力之相關規定；並得依同法第310 條之2 之準用同
    法第454 條之規定製作略式判決書，依法僅需記載犯罪事實
    、證據名稱及應適用之法條，並得以簡略方式為之，合先敘
    明。
貳、實體事項：
一、構成犯罪事實：
    甲○○前因施用毒品案件，經觀察、勒戒，認有繼續施用毒
    品之傾向，經送入戒治處所強制戒治期滿後，由臺灣雲林地
    方法院檢察署檢察官於民國90年3 月12日，以90年度戒毒偵
    字第35號為不起訴處分確定。又於92年間因違反毒品危害防
    制條例案件，經本院於93年4 月26日，以93年度訴緝字第10
    號判處應執行有期徒刑11月，於93年5 月9 日確定；又於93
    年間因違反毒品危害防制條例案件，經本院於93年7 月2 日
    ，以93年度訴字第255 號判處應執行有期徒刑1 年2 月，於
    93年7 月2 日確定；前開2 罪經定執行刑為有期徒刑2 年，
    甫於95年3 月13日假釋期滿未經撤銷，其未執行之刑，以已
    執行論。詎仍不思悔改，於強制戒治執行完畢釋放後5 年內
    又基於施用第一級毒品之犯意，先於96年1 月30日上午某時
    許，在雲林縣西螺鎮○○路福興宮廁所內，以將毒品海洛因
    摻入香菸內點燃，吸食其煙氣之方式，施用第一級毒品海洛
    因1 次。再於96年5 月6 日上午6 時許，在雲林縣西螺鎮某
    友人住處，以將毒品海洛因摻水置入注射針筒內，再注射手
    臂血管之方式，又施用第一級毒品海洛因1 次。另於強制戒
    治執行完畢釋放後5 年內又基於施用第二級毒品之犯意，於
    96年5 月6 日上午某時許，在同上友人住處，以將毒品甲基
    安非他命置入吸食器內燒烤，吸食其煙氣之方式，施用第二
    級毒品甲基安非他命1 次。嗣因甲○○為毒品列管人口，經
    警於96年1 月30日中午12時許，在雲林縣二崙鄉○○村○○
    路，強制其至警局接受採尿送驗，結果呈嗎啡陽性反應；又
    於96年5 月6 日下午3 時許，在雲林縣西螺鎮○○路及福興
    路口，為警當場查獲，並扣得吸食器1 支，經甲○○同意採
    集尿液送驗後，結果仍呈甲基安非他命及嗎啡陽性反應，始
    悉上情。
二、認定犯罪事實所憑之證據：
    (一)雲林縣警察局西螺分局查獲毒品嫌犯尿液送檢真實姓名對
      照表及詮昕科技股份有限公司濫用藥物尿液檢驗報告各1
      份。
    (二)雲林縣警察局刑警大隊查獲毒品案嫌犯尿液送檢真實姓名
      對照表及臺灣檢驗科技股份有限公司濫用藥物尿液檢驗報
      告各1 份。
    (三)刑案資料查註紀錄表、全國施用毒品案件紀錄表及臺灣雲
      林地方法院檢察署檢察官90年度戒毒偵字第35號不起訴處
      分書各1 份。
    (四)吸食器1 支扣案。
    (五)被告甲○○於警詢、偵查及本院審理時之自白，且與上開
      積極證據相符，應可採信。
    (六)綜上所述，本件事證明確，被告施用第一級毒品及第二級
      毒品之犯行均應堪認定。
三、論罪科刑之理由：
    (一)查海洛因，係毒品危害防制條例第2 條第2 項第1 款所定
      之第一級毒品；甲基安非他命，係毒品危害防制條例第2
      條第2 項第2 款所定之第二級毒品。是被告甲○○於96年
      1 月30日及96年5 月6 日施用海洛因之所為，均核係犯毒
      品危害防制條例第10條第1 項之施用第一級毒品罪，於96
      年5 月6 日施用甲基安非他命之所為，核係犯毒品危害防
      制條例第10條第2 項之施用第二級毒品罪。被告施用第一
      級及第二級毒品前後持有第一級及第二級毒品之低度行為
      應分別為施用第一級及第二級毒品之高度行為所吸收，均
      不另論罪。被告所犯上開3 罪罪名互異，犯意各別，應分
      論併罰。
    (二)被告前於92年間因違反毒品危害防制條例案件，經本院於
      93年4 月26日，以93年度訴緝字第10號判處應執行有期徒
      刑11月，於93年5 月9 日確定；又於93年間因違反毒品危
      害防制條例案件，經本院於93年7 月2 日，以93年度訴字
      第255 號判處應執行有期徒刑1 年2 月，於93年7 月2 日
      確定；前開2 罪經定執行刑為有期徒刑2 年，甫於95年3
      月13日假釋期滿未經撤銷，其未執行之刑，以已執行論，
      有臺灣高等法院被告前案紀錄表1 份在卷可參，其於前開
      有期徒刑執行完畢後5 年內故意再犯本件有期徒刑以上之
      罪，為累犯，應各依刑法第47條第1 項規定加重其刑。
    (三)爰審酌被告前經送觀察、勒戒及強制戒治後，獲不起訴處
      分確定，也曾因施用毒品案件經法院判處罪刑確定，竟再
      犯本件之罪，顯無悔改之意，及其犯罪之目的單純、手段
      平和、所生危害非鉅、犯罪後坦承犯行態度尚可，並考量
      施用毒品者均有相當程度之成癮性及心理依賴性，其犯罪
      心態與一般刑事犯罪之本質並不相同等一切情狀，分別量
      處如主文所示之刑。另被告於96年1 月30日施用第一級毒
      品海洛因之犯行，犯罪時間在96年4 月24日以前，核與中
      華民國96年罪犯減刑條例第2 條第1 項第3 款所定減刑要
      件相符，併予依同條例第7 條規定，減其刑期2 分之1 ，
      再與其他不應減刑之罪，定其應執行之刑。
    (四)扣案之吸食器1 支係供被告施用第二級毒品所用之物，且
      屬被告所有，業據被告供承在卷，應依刑法第38條第1 項
      第2 款規定，宣告沒收。
四、適用之法律：
    (一)刑事訴訟法第273 條之1 第1 項、第299 條第1 項前段。
    (二)毒品危害防制條例第10條第1 項、第2 項、第23條第2 項
      。
    (三)刑法第11條前段、第47條第1 項、第51條第5 款、第38條
      第1 項第2 款。
    (四)中華民國96年罪犯減刑條例第2 條第1 項第3 款、第7 條
      。
本案經檢察官廖弼妍到庭執行職務。
中    華    民    國    97    年    1     月    18    日
                  刑事第二庭  法  官  廖淑華
以上正本證明與原本無異。
如不服本判決，應於判決收受後10日內，向本院提出上訴狀（須
附繕本）。
                              書記官  張菀純
中    華    民    國    97    年    1     月    18    日
附錄本案論罪科刑法條全文：
毒品危害防制條例第10條：
施用第一級毒品者，處6 月以上5 年以下有期徒刑。
施用第二級毒品者，處3 年以下有期徒刑。


司法院資訊處製作；財團法人民間司法改革基金會備份。
